【裁判字號】    97,訴,358
【裁判日期】    971031
【裁判案由】    廢棄物清理法
【裁判全文】
臺灣士林地方法院刑事判決               97年度訴字第358號
公  訴  人  臺灣士林地方法院檢察署檢察官
被      告  乙○○
                      號1樓
                    （另案在臺灣新店戒治所強制戒治中）
選任辯護人  黃介南律師
            陳淑芬律師
上列被告因違反廢棄物清理法案件，經檢察官提起公訴（97年度
偵續字第15號），被告為有罪之陳述，本院合議庭裁定由受命法
官獨任以簡式審判程序進行審理，並判決如下：
    主  文
乙○○犯廢棄物清理法第四十六條第一項第四款之非法清理廢棄
物罪，處有期徒刑壹年，減為有期徒刑陸月，如易科罰金，以新
臺幣壹仟元折算壹日。
    事實及理由
一、本件犯罪事實、證據，均引用起訴書（如附件）之記載，並
    補充如下：
    (一)事實部分：
    １、乙○○傾倒之營建廢棄物，除一般泥、土外，另雜有未
        經分類處理之廢磚塊、廢木料。
    ２、乙○○共計傾倒30車次之營建廢棄物，每車次載運量約
        10立方米。
    (二)證據部分補充：
    １、被告乙○○於本院之自白以及證人甲○○、丙○○於本
        院之結證。
    ２、本院卷附民國92年9 月16日修正發布之「營建剩餘土石
        方處理方案」：證明被告並未依上開方案處理、堆置建
        築工程拆除施工所剩餘之泥、土，故其傾倒之泥、土仍
        屬廢棄物。
    ３、本院卷附臺北縣汐止市公所97年9 月12日北縣汐清字第
        0970022446號函檢送之95年8 月2 日現場採證照片4 張
        ：證明被告傾倒現場之泥、土仍雜有未分類處理之廢磚
        塊、廢木料。
二、程序事項：
    查本件被告所犯者非為死刑、無期徒刑、最輕本刑為3 年以
    上有期徒刑之罪或高等法院管轄第一審案件，其於準備程序
    進行中，先就被訴事實為有罪之陳述，經告知其簡式審判程
    序之旨，並聽取公訴人、被告以及辯護人之意見後，本院業
    已依刑事訴訟法第273 條之1 第1 項之規定，裁定由受命法
    官獨任以簡式審判程序進行本案之審理。
三、論罪科刑：
    (一)被告未依廢棄物清理法第41條第1 項之規定，領有廢棄
        物處理許可文件，竟從事廢棄物之處理，核其所為，係
        犯同法第46條第1 項第4 款之罪。
    (二)按刑事法若干犯罪行為態樣，本質上原具有反覆、延續
        實行之特徵，立法時既予特別歸類，定為犯罪構成要件
        之行為要素，則行為人基於概括之犯意，在密切接近之
        一定時、地持續實行之複次行為，倘依社會通念，於客
        觀上認為符合一個反覆、延續性之行為觀念者，於刑法
        評價上，即應僅成立一罪。學理上所稱「集合犯」之職
        業性、營業性或收集性等具有重複特質之犯罪均屬之。
        廢棄物清理法第46條第1 項第4 款之犯罪，以行為人未
        已領有廢棄物清除、處理之許可文件，卻從事廢棄物之
        貯存、清除、處理等業務行為，為其犯罪構成要件，該
        罪之本質上具有反覆性之特徵（最高法院95年度臺上字
        第4686號判決意旨參照）。是以被告於95年8 月1 日、
        同年月2 日反覆實行廢棄物處理之業務行為，應論以集
        合犯一罪。
    (三)被告前因販賣毒品案件，經判處有期徒刑7 年2 月確定
        ，於93年11月5 日縮短刑期假釋出監，假釋期滿日為95
        年9 月8 日，惟因本案犯罪行為時間為95年8 月1日 、
        2 日，猶在上開假釋期間內，尚無累犯加重規定之適用
        。
    (四)本院審酌被告未領有廢棄物處理許可文件，擅自從事廢
        棄物處理，其所為業已危害環境衛生，示範效應不容小
        覷，惟其犯罪手法單純，所生危害非鉅，應係一時思慮
        欠周所致，且犯後終能坦承之態度等一切情狀，量處如
        主文所示之刑。
    (五)按犯罪在中華民國96年4 月24日以前者，除本條例另有
        規定外，依下列規定減刑：一死刑減為無期徒刑；二無
        期徒刑減為有期徒刑20年；三有期徒刑、拘役或罰金，
        減其刑期或金額二分之一。依本條例應減刑之罪，未經
        判決確定者，於裁判時，減其宣告刑。依前項規定裁判
        時，應於判決主文同時諭知其宣告刑及減得之刑，96年
        7 月16日施行之中華民國96年罪犯減刑條例第2 條第1
        項、第7 條定有明文。又犯最重本刑為5 年以下有期徒
        刑以下之刑之罪，依本條例規定減為6 月以下有期徒刑
        、拘役者，應於為減刑裁判時，併諭知易科罰金折算之
        標準，上開條例第9 條亦有明文。本案被告犯罪時間為
        95年8 月1 日、2 日，經本院宣告有期徒刑1 年，合於
        前揭減刑條件，應減為有期徒刑6 月，並依法諭知易科
        罰金之折算標準。
四、適用之法律依據：
    刑事訴訟法第273 條之1 第1 項、第299 條第1 項前段、第
    310 條之2 、第454 條，廢棄物清理法第46條第1 項第4 款
    ，刑法第11條前段、第41條第1 項前段，中華民國96年罪犯
    減刑條例第2 條第1 項第3 款、第7 條、第9 條。
本案經檢察官蔡啟文到庭執行職務。
如不服本判決，得自收受送達之日起10日內，向本院提起上訴。
中    華    民    國    97    年    10    月    31    日
                  刑事第六庭法  官   楊皓清
以上正本證明與原本無異。
如不服本判決，應於收受送達後10日內向本院提出上訴書狀，其
未敘述上訴理由者，應於上訴期間屆滿後20日內向本院補提理由
書狀 (均須按他造當事人之人數附繕本)。
                            書記官   張茹茵
中    華    民    國    97    年    10    月    31    日
附錄論罪法條：
廢棄物清理法第46條第1項
有下列情形之一者，處 1 年以上 5 年以下有期徒刑，得併科新
臺幣 3 百萬元以下罰金：
一、任意棄置有害事業廢棄物。
二、事業負責人或相關人員未依本法規定之方式貯存、清除、處
    理或再利用廢棄物，致污染環境。
三、未經主管機關許可，提供土地回填、堆置廢棄物。
四、未依第 41 條第 1 項規定領有廢棄物清除、處理許可文件，
    從事廢棄物貯存、清除、處理，或未依廢棄物清除、處理許
    可文件內容貯存、清除、處理廢棄物。
五、執行機關之人員委託未取得許可文件之業者，清除、處理一
    般廢棄物者；或明知受託人非法清除、處理而仍委託。
六、公民營廢棄物處理機構負責人或相關人員、或執行機關之人
    員未處理廢棄物，開具虛偽證明。


司法院資訊處製作；財團法人民間司法改革基金會備份。
